臺灣高等法院刑事判決　　　　　　　　　　　　　九十三年度上訴字第二一八二號
　　上　訴　人
　　即　被　告　甲○○
右上訴人因違反毒品危害防制條例案件，不服臺灣板橋地方法院九十三年度訴字第二
五二號，中華民國九十三年六月十五日第一審判決（起訴案號：臺灣板橋地方法院檢
察署九十二年度毒板偵字第三六七九號，併辦案號：臺灣士林地方法院檢察署檢察官
九十三年度毒偵字第一一七號），提起上訴，本院判決如左：
    主  文
上訴駁回。
    事  實
一、甲○○前於民國八十八年間，因施用毒品案件，經臺灣基隆地方法院裁定將其送
    入勒戒處所觀察、勒戒後，認無繼續施用毒品之傾向，由臺灣基隆地方法院檢察
    署檢察官以八十八年度毒偵字第二六五號、第四四一號為不起訴處分確定；復於
    八十九年間，因施用第一、二級毒品案件，經臺灣基隆地方法院裁定將其送入勒
    戒處所觀察、勒戒後，認有繼續施用毒品之傾向，由檢察官提起公訴，經臺灣基
    隆地方法院以八十九年度訴字第四一○號刑事判決就其施用第一級毒品及第二級
    毒品犯行，分別判處有期徒刑八月、有期徒刑六月，並定其應執行刑為有期徒刑
    一年確定；再於九十年間，因施用第一級毒品案件，經臺灣基隆地方法院以九十
    年度訴字第三八七號刑事判決判處有期徒刑十月確定；上開二項有期徒刑接續執
    行，刑期自九十年十月二十五日起算，至九十二年八月二十四日屆滿（嗣於九十
    一年十二月三日假釋出監，其刑期因行刑累進處遇縮短刑期而提前於九十二年八
    月四日屆滿）。詎甲○○於上開假釋期間內，仍不知悔改，明知海洛因為毒品危
    害防制條例第二條第二項第一款所規定之第一級毒品，竟基於施用第一級毒品海
    洛因之概括犯意，自九十二年一月間某日時起至同年七月二十九日日間某時止，
    在臺北縣平溪鄉○○路某址公共廁所內，以將海洛因加水稀釋後置於注射針筒內
    ，而以該注射針筒皮下注射之方式，連續多次施用第一級毒品海洛因，一天平均
    約施用二次，嗣於九十二年五月十三日下午一時十五分許，在臺北縣汐止市○○
    路○段二一九巷一號前之停車場內為警查獲，復於同年七月三十日上午十一時三
    十分許，在其位於臺北縣平溪鄉○○路一一四號住處附近之產業道路旁為警查獲
    。
二、案經臺北縣政府警察局瑞芳分局報請臺灣基隆地方法院檢察署檢察官陳請臺灣高
    等法院檢察署檢察長令轉臺灣板橋地方法院檢察署檢察官偵查起訴，暨由臺北縣
    政府警察局汐止分局報請臺灣士林地方法院檢察署檢察官移送原審法院併案審理
    。原審於準備程序進行中，被告就被訴事實為有罪之陳述，經告知被告簡式審判
    程序之旨，並聽取當事人之意見後，裁定進行簡式審判程序。
    理  由
一、被告甲○○經本院合法傳喚無正當理由並未到庭，惟右揭事實，業據被告甲○○
    於原審審理時坦白承認，且被告先後二次為警查獲後所採集之尿液，經分別送請
    臺灣檢驗科技股份有限公司、基隆市衛生局進行檢驗之結果，均呈第一級毒品海
    洛因代謝後之嗎啡陽性反應，此有上開檢驗機構所出具之濫用藥物尿液檢驗報告
    、檢驗成績書各一紙附卷可稽，足認被告前開自白，核與事實相符。又被告有如
    事實欄所載之因施用毒品案件，先後經觀察勒戒、強制戒治，而為檢察官處分不
    起訴、起訴，並經判處罪刑等情，此有上開不起訴處分書、刑事判決等件在卷可
    參，被告於五年內四犯施用第一級毒品之犯行，其事證明確，堪以認定。
二、按毒品危害防制條例業於九十二年六月六日三讀修正，於九十二年七月九日經總
    統華總一義字第○九二○○一二一九三○號令公布修正全文，並自九十三年一月
    九日施行。比較新舊法之結果，本件被告施用第一級毒品部分，依行為時及裁判
    時之法律均係犯毒品危害防制條例第十條第一項之施用第一級毒品罪，且法定刑
    度完全相同，新法對被告而言並無任何不利，自應依刑法第二條第一項前段之從
    新規定（以下之毒品危害防制條例均係指修正後之毒品危害防制條例而言），先
    予敘明。查海洛因係毒品危害防制條例第二條第二項第一款所定之第一級毒品，
    被告予以施用，核其所為，係犯毒品危害防制條例第十條第一項之施用第一級毒
    品罪。其持有第一級毒品海洛因之低度行為，應為其施用之高度行為所吸收，不
    另論罪。被告多次施用第一級毒品海洛因之犯行，時間緊接，手法相同，所犯係
    構成要件相同之罪，顯係基於概括之犯意反覆為之，為連續犯，應依刑法第五十
    六條規定，論以施用第一級毒品罪一罪，並加重其刑；公訴人雖僅就被告於九十
    二年七月二十七日施用第一級毒品海洛因之犯行提起公訴，惟被告其餘施用第一
    級毒品海洛因犯行，既與上開經起訴論罪之犯行間有連續犯之裁判上一罪關係，
    為起訴之效力所及，且被告於九十二年五月十三日為警查獲前施用第一級毒品海
    洛因之犯行，復經臺灣士林地方法院檢察署檢察官移送併案審理，本院自得併予
    審理，附此敘明。
三、原判決以被告所犯罪證明確，援引毒品危害防制條例第十條第一項，刑法第十一
    條前段、第二條第一項前段、第五十六條，並審酌被告前已因施用毒品而受不起
    訴處分之寬典，並經論罪科刑，猶不能斷絕毒癮而一再施用，顯見其自制力薄弱
    ，及其犯後坦承犯行，態度尚稱良好等一切情狀，量處有期徒刑一年，核其認事
    用法，允無違誤，量刑亦屬妥適，被告空言上訴，指摘原判決不當，為無理由，
    應予駁回。
四、被告經合法傳喚無正當理由未到庭，爰不待其陳述，逕行判決。
據上論斷，應依刑事訴訟法第三百六十八條、第三百七十一條，判決如主文。
本案經檢察官呂光華到庭執行職務。
中　　　華　　　民　　　國　　九十三　　年　　　八　　　月　　三十一　　日
                              臺灣高等法院刑事第二十四庭
                                  審判長法  官  陳  貽  男
                                        法  官  陳  憲  裕
                                        法  官  徐  世  禎
右正本證明與原本無異。
如不服本判決，應於收受送達後十日內向本院提出上訴書狀，其未敘述上訴之理由者
並得於提起上訴後十日內向本院補提理由書（均須按他造當事人之人數附繕本）。
                                        書記官  陳  玲  憶
中　　　華　　　民　　　國　　九十三　　年　　　九　　　月　　　一　　　日
附錄本案論罪科刑法條：
毒品危害防制條例第十條第一項
施用第一級毒品者，處六月以上五年以下有期徒刑。
